# 固定资产折旧问题？

提问人：浪漫一簇 时间：2010-01-28 16:25:16
固定资产原来的入帐金额与最后的结算金额不一致，是否需要对累计折旧进行追溯调整？

回答人：chenyiwei
回复 楼主 浪漫一簇 的帖子首先取决于企业执行的是原制度还是新准则。 如果是原制度，则需要追溯调整。 如果执行新准则，则进一步分析该差异的原因属于会计差错还是会计估计变更。如果是由会计差错导致的，一般应当追溯重述前期的累计折旧；如果是会计估计变更导致的，应按未来适用法处理。